hr-HR: Raspored kutije za lijekove: 3 puta dnevno; Ujutro/navečer; Dvotjedno; Prilagođeni; Dnevno; Svaki sat; Mjesečno; Jednokratna uporaba; Tjedno; Ostalo
vi: Lịch hộp thuốc: 3 lần mỗi ngày; Sáng/Chiều; Hai tuần một lần; Tùy chỉnh; Hằng ngày; Hàng giờ; Hằng tháng; Sử dụng một lần; Hằng tuần; Khác
ru: График таблетницы: 3 раза в день; Утро/вечер; Раз в две недели; Индивидуальный; Ежедневно; Ежечасный; Ежемесячно; Одноразовый; Еженедельно; Другой
de: Pillendosenplan: 3 Mal täglich; Morgens/abends; Zweiwöchentlich; Maßgeschneidert; Täglich; Stündlich; Monatlich; Einmalig; Wöchentlich; Sonstiges
ro-RO: Programul cutiei pentru pastile: 3 ori pe zi; AM/PM; Bi-săptămânal; Personalizat; Zilnic; Din oră în oră; Lunar; Unică folosință; Săptămânal; Altele
nb: Pilleboksplanlegging: 3 ganger per dag; AM/PM; Annenhver uke; Tilpasset; Daglig; Hver time; Månedlig; Engangsbruk; Ukentlig; Annet
lt-LT: Vaistų dėžutės tvarkaraštis: 3 kartus per dieną; Rytas/vakaras; Kas dvi savaites; Pasirinktinis; Kas dieną; Kas valandą; Kas mėnesį; Vienkartinis; Kas savaitę; Kita
el: Πρόγραμμα θήκης χαπιών: 3 φορές την ημέρα; ΠΜ/ΜΜ; Δεκαπενθήμερη; Custom; Ημερήσιο; Ωριαία; Μηνιαίο; Μιας χρήσης; Εβδομαδιαίο; Άλλο
th: ตารางกล่องยา: 3 ครั้งต่อวัน; เช้า/เย็น; รายปักษ์; ปรับเข้ารูป; รายวัน; รายชั่วโมง; รายเดือน; ใช้ครั้งเดียว; รายสัปดาห์; อื่นๆ
fr: Organisation du pilulier: 3 fois par jour; Matin/soir; Bihebdomadaire; Personnalisé; Quotidiennement; Toutes les heures; Mensuellement; Usage unique; Hebdomadaire; Autre
pt-PT: Programação da caixa de comprimidos: 3 vezes por dia; Manhã/noite; Bissemanal; À medida; Diária; De hora em hora; Mensal; Uso único; Semanal; Outro
cs: Rozvrh dávkovače léků: 3krát denně; Ráno/večer; Každé dva týdny; Vlastní; Denní; Po hodinách; Měsíční; Jednorázové; Týdenní; Jiné
zh-CN: 药盒时间表: 每日 3 次; 上午/下午; 每两周; 定制; 每日; 每小时; 每月; 一次性; 每周; 其他
ja: ピルボックススケジュール: 1日3回; 朝/夕; 隔週; カスタム; 毎日; 毎時; 毎月; 使い捨て; 毎週; その他
ko: 약통 일정: 1일 3회; 오전/오후; 격주; 커스텀; 매일; 매시간; 매월; 일회용; 매주; 기타
nl: Pillendoosschema: 3 keer per dag; Ochtend/avond; Tweewekelijks; Aangepast; Dagelijks; Elk uur; Maandelijks; Eenmalig gebruik; Wekelijks; Andere
en: Pillbox schedule: 3 times per day; AM/PM; Bi-weekly; Custom; Daily; Hourly; Monthly; Single-use; Weekly; Other
hu: Gyógyszeres doboz beosztása: Napi 3-szor; Délelőtt/délután; Kéthetente; Egyedi; Naponta; Óránként; Havonta; Egyszeri használat; Hetente; Egyéb
pt-BR: Programação da caixa de comprimidos: 3 vezes ao dia; Manhã/noite; Quinzenal; Personalizada; Diária; De hora em hora; Mensal; Uso único; Semanal; Outro
sv: Dosettens schema: 3 gånger per dag; FM/EM; Varannan vecka; Anpassad; Dagligen; Varje timme; Månatligen; Engångsbruk; Veckovis; Övrigt
zh-TW: 藥盒時程: 每日 3 次; 上午/下午; 每兩週; 客製化; 每天; 每小時; 每月; 一次性使用; 每週; 其他
es: Programación del pastillero: 3 veces al día; AM/PM; Quincenal; Personalizado; Diariamente; Cada hora; Mensualmente; Uso único; Semanalmente; Otros
bg-BG: График на кутията за хапчета: 3 пъти на ден; Сутрин/вечер; На две седмици; Персонализиран; Ежедневно; Почасово; Ежемесечно; За еднократна употреба; Ежеседмично; Други
it: Schema del portapillole: 3 volte al giorno; AM/PM; Bisettimanale; Personalizzato; Quotidianamente; Ogni ora; Mensilmente; Monouso; Settimanalmente; Altro
sk-SK: Rozvrh dávkovača liekov: 3-krát denne; Dopoludnia/popoludní; Dvojtýždenne; Prispôsobený; Denne; Každú hodinu; Mesačne; Jednorazové; Týždenne; Iné
da: Pilleæskeskema: 3 gange dagligt; AM/PM; Halvugentligt; Skræddersyet; Dagligt; Hver time; Månedligt; Engangsbrug; Ugentligt; Andet
pl: Harmonogram pojemnika na tabletki: 3 razy dziennie; Rano/wieczorem; Co dwa tygodnie; Niestandardowe terminy; Codziennie; Co godzinę; Co miesiąc; Jednorazowy; Co tydzień; Inne
tr: İlaç kutusu programı: Günde 3 kez; Sabah/akşam; Haftada iki; Özel; Günlük; Saatlik; Aylık; Tek kullanımlık; Haftalık; Diğer
fi: Lääkedosetterin aikataulu: 3 kertaa päivässä; Aamu/ilta; Joka toinen viikko; Mukautettu; Päivittäin; Tunneittain; Kuukausittain; Kertakäyttö; Viikoittain; Muu
sl-SI: Urnik škatlice za tablete: 3-krat na dan; Zjutraj/zvečer; Dvakrat tedensko; Po meri; Dnevno; Vsako uro; Mesečno; Enkratna uporaba; Tedensko; Drugo